臺灣桃園地方法院刑事裁定
111年度聲字第660號
聲  請  人  臺灣桃園地方檢察署檢察官
受  刑  人  黃婉婷


上列聲請人因受刑人數罪併罰有二裁判以上，聲請定其應執行之
刑（111年度執聲字第412號；111年度執字第2133號），本院裁
定如下：
    主  文
黃婉婷所犯如附表所示之罪，所處如附表所示之刑，應執行有期
徒刑壹年參月，併科罰金部分應執行新臺幣壹萬壹仟元，罰金如
易服勞役，以新臺幣壹仟元折算壹日。   
    理  由
一、聲請意旨略以：受刑人黃婉婷因犯詐欺等案件，先後經判決
    確定如附表所示，應依刑法第53條、第51條第5、7款定其應
    執行之刑，爰依刑事訴訟法第477條第1項聲請裁定定應執行
    之刑等語。
二、按裁判確定前犯數罪者，併合處罰之。但有下列情形之一者
    ，不在此限：一、得易科罰金之罪與不得易科罰金之罪。二
    、得易科罰金之罪與不得易服社會勞動之罪。三、得易服社
    會勞動之罪與不得易科罰金之罪。四、得易服社會勞動之罪
    與不得易服社會勞動之罪。前項但書情形，受刑人請求檢察
    官聲請定應執行刑者，依第51條規定定之，刑法第50條定有
    明文。次按數罪併罰，有2裁判以上者，依刑法第51條規定
    ，定其應執行之刑，數罪併罰，宣告多數有期徒刑者，於各
    刑中之最長期以上，各刑合併之刑期以下，定其刑期。但不
    得逾30年；宣告多數罰金者，於各刑中之最多額以上，各刑
    合併之金額以下，定其金額，刑法第53條、第51條第5、7款
    定有明文。而刑法第53條所謂數罪併罰，有2裁判以上者，
    依第51條之規定，定其應執行之刑，以2裁判以上所宣告之
    數罪，均在裁判確定前所犯者為必要（最高法院33年非字第
    19號判例意旨參照）。
三、經查，本件受刑人於附表編號1至6所示時間因犯幫助洗錢及
    加重詐欺等案件，先後經法院判處如附表編號1至6所示之刑
    確定在案，有各該刑事判決書及臺灣高等法院被告前案紀錄
    表各1份附卷可稽。受刑人所犯如附表編號1所示之罪，其判
    決確定日期為民國110年9月7日，而如附表編號2至6所示之
    罪，其犯罪日期均在110年9月7日以前，符合數罪併罰之規
    定，自應合併定其應執行之刑。聲請人就受刑人所犯如附表
    編號1至6所示之罪，聲請定其應執行之刑，確屬正當，爰定
    受刑人應執行刑如主文所示，及就罰金部分定其應執行之刑
    ，並諭知易服勞役之折算標準。
四、另按定應執行刑，不僅攸關國家刑罰權之行使，於受刑人之
    權益亦有重大影響，除顯無必要或有急迫情形外，法院於裁
    定前，允宜予受刑人以言詞、書面或其他適當方式陳述意見
    之機會，程序保障更加周全等情，此有最高法院刑事大法庭
    110年度台抗大字第489號裁定意旨可供參照。查本件定應執
    行之刑乃「最速件」處理案件，為免影響受刑人權益，故認
    本件有急迫情形；又本案檢察官僅就受刑人所犯如附表編號
    1至6所示不得易科罰金之6罪，聲請定其應執行之刑，牽涉
    案件情節均為幫助洗錢及加重詐欺等，尚屬單純，本院於裁
    量時，既受內、外部界限之約束，並予從寬酌定，應無損其
    聽審權，故本案尚無使受刑人另行陳述意見之必要。
五、依刑事訴訟法第477條第1項，刑法第53條、第51條第5、7款
    、第42條第3項，裁定如主文。
中    華    民    國   111    年     3    月    11    日
　　              刑事第十六庭  法  官  呂宜臻
以上正本證明與原本無異。
如不服本裁定，應於裁定送達後5 日內向本院提出抗告狀。
  　　　　　　　　　　　　　　　書記官　黃心姿
中　　華　　民　　國　　111 　年　　3 　　月　　18　　日
附表：
編號           1          2 3 罪名  幫助洗錢（聲請書誤載為詐欺） 幫助洗錢未遂（聲請書誤載為詐欺） 加重詐欺 宣告刑  有期徒刑3 月，併科罰金新臺幣10,000元。 有期徒刑2 月，併科罰金新臺幣3,000元。 有期徒刑6 月。 犯罪日期  109年6月11日 109年6月15日 110年3月8日 偵查機關年度案號  臺灣嘉義地方檢察署 109年度偵字第6354、7491、7614號 臺灣橋頭地方檢察署 109年度偵字第12180號 臺灣桃園地方檢察署 110年度偵字第21283號 最 後 事 實 審 法院 臺灣嘉義地方法院 臺灣橋頭地方法院 臺灣桃園地方法院  案號 110年度金訴字第16號 110年度簡字第1378號 110年度審易字第1362號  判決日期 110年7月30日 110年9月8日 110年12月23日 確 定 判 決 法院 同上法院 同上法院 同上法院  案號 同上案號 同上案號 同上案號  確定日期 110年9月7日 110年10月8日 111年1月25日 備註    編號3至6經臺灣桃園地方法院110年度審易字第1362號判決應執行有期徒刑1年 

編號           4          5 6 罪名  加重詐欺 加重詐欺 加重詐欺 宣告刑  有期徒刑6 月。 有期徒刑6 月。 有期徒刑6 月。 犯罪日期  110年2月28日、110年3月3日 110年3月5日 110年3月8日 偵查機關年度案號  臺灣桃園地方檢察署 110年度偵字第21283號 臺灣桃園地方檢察署 110年度偵字第21283號 臺灣桃園地方檢察署 110年度偵字第21283號 最 後 事 實 審 法院 臺灣桃園地方法院 臺灣桃園地方法院 臺灣桃園地方法院  案號 110年度審易字第1362號 110年度審易字第1362號 110年度審易字第1362號  判決日期 110年12月23日 110年12月23日 110年12月23日 確 定 判 決 法院 同上法院 同上法院 同上法院  案號 同上案號 同上案號 同上案號  確定日期 111年1月25日 111年1月25日 111年1月25日 備註  編號3至6經臺灣桃園地方法院110年度審易字第1362號判決應執行有期徒刑1年